臺灣士林地方法院交通事件裁定
原處分機關　交通部公路總局台北區監理所
異　議　人
即受處分人　甲○○
上列受處分人因違反道路交通管理處罰條例案件，對於交通部公
路總局台北區監理所94年3 月29日所為之處分（原處分案號：北
監自裁字第裁40-ACV595526、40-ACV595527、40-ACV595528號）
，聲明異議，本院裁定如下：
    主  文
交通部公路總局台北區監理所94年3 月29日北監自裁字第裁
40-ACV595528 號處分撤銷。
甲○○汽車駕駛人，駕駛汽車有違反道路交通管理處罰條例之行
為，經交通勤務警察制止時，拒絕停車接受稽查而逃逸，處罰鍰
新台幣仟元，並記違規點數壹點。
其餘異議駁回。
    理  由
一、按道路交通管理處罰條例第53條規定：汽車駕駛人，行經有
    燈光號誌管制之交岔路口闖紅燈者，處新台幣（下同）
    1,800 元以上5,400 元以下罰鍰；並依同條例第63條第1 項
    第3 款記違規點數3 點。次按同條例第45條第1 項第3 款規
    定，汽車駕駛人，不依規定駛入來車道者而爭道行駛者，處
    600 元以上1,800 元以下罰鍰，並依同條例第63條第1 項第
    1 款記違規點數1 點。再按同條例第60條第1 項規定，汽車
    駕駛人，駕駛汽車有違反該條例之行為，經交通勤務警察或
    依法令執行交通稽查任務人員制止時，不聽制止或拒絕停車
    接受稽查而逃逸者，除按各該條規定處罰外，處新臺幣
    3,000 元以上6,000 元以下罰鍰，並依同條例第63條第1 項
    第1 款記違規點數1 點。
二、原處分意旨略以: 異議人即受處分人甲○○於民國（下同）
    93年12月23日20時25分，駕駛U9－1515號自用小客車，在北
    投區○○路與東華街2 段口，經警舉發「闖紅燈」、「不依
    規定駛入來車道者」、「不服從交通勤務警察指揮」之違規
    ，分別依道路交通管理處罰條例第53條、第45條第1 項第3
    款及第60條第2 項第1 款規定，合計處罰鍰4,500 元（各為
    2,700 元、900 元、900 元），並依同條例第63條第1 項第
    1 款、第3 款之規定共記違規點數5 點（各為3 點、1 點、
    1 點）。
三、異議意旨略以：(一)異議人並無違規，不知為何遭舉發違規，
    請提出違規照片，以證明違規事實。(二)取締之警務人員為何
    不採取當場攔停舉發云云。
四、經查：
   (一)證人即舉發本件之臺北市政府警察局北投分局警備隊警員
     方瑞源到庭證稱：我是實施巡邏半小時的交通稽查勤務，
     在公館路和東華街口，看到甲○○的車由東華街紅燈右轉
     公館路，後來我鳴笛拿指揮棒攔查，該部車為了要閃避我
     的攔查，跨越雙黃線逆向行駛，加速逃逸，我當時站在公
     館路離東華街口約50公尺左右，當時我有穿制服，騎乘警
     用機車，我是站在路邊交通稽查，站在公館路上，是站在
     慢車道上，距離路邊約10公尺左右，所以駕駛人可以很清
     楚看到我在攔查。該地晚上照明很清楚，有路燈，且我的
     指揮棒也有閃燈，我當時記下車號、車型、顏色，後來有
     在警用電腦核對顏色、車身、車號都相符，所以我就製單
     舉發，當時我還有騎警用機車追該車，但因車速太快，我
     沒有追到，當時有看到違規車輛前後車牌，看得很清楚，
     不會看錯，我是追不上回來才開單的，該部車是由東華街
     右轉公館路往北投奇岩方向行駛，我追了大約50公尺，追
     到某一個十字路口，看見該部車輛車速很快，往北投奇岩
     方向右轉進入巷內，所以我就追不上，在違規地點，我攔
     查該部車輛，我跨出去要攔查，他看到我要攔查，他就逆
     向到對面的車道，加速逃逸等語。按證人係依法執行公務
     之人員，與異議人並無怨隙，殊無設詞誣陷，致入己身於
     偽證重罪之理，其證言應堪採信。異議人有紅燈右轉、拒
     絕接受員警稽查而逃逸及駛入來車道等違規行為，堪以認
     定。
   (二)再員警於取締交通違規時是否設置檢查站或拍照存證，均
     係取締方法之問題，尚非法定課罰之要件，不影響本件違
     規行為之認定。且汽車駕駛人闖紅燈或不服指揮稽查而逃
     逸，而當場不能或不宜攔截舉發者，得對汽車所有人逕行
     舉發處罰，道路交通管理處罰條例第7 條之2 第1 項第1款
     、第4 款規定甚明，是證人於異議人闖紅燈及逃逸時逕行
     舉發，於法並無不合。異議人以本件並無採證照片而否認
     違規，要無足採。
   (三)依證人所述，異議人跨越雙黃線逆向行駛之違規地點為台
     北市○○路，原北監自裁字第裁40-ACV595527號處分就違
     規地點記載為東華街二段，要係誤載，應予更正，附此敘
     明。
   (四)另查，依道路交通管理處罰條例第60條第2 項處罰者，以
     汽車駕駛人之行為於道路交通管理處罰條例第2 章各條無
     處罰之規定者為限，觀諸該條項之規定甚明。本件異議人
     於紅燈右轉後經警攔查，拒絕接受稽查而逃逸，已合於道
     路交通管理處罰條例第60條第1 項之處罰要件，應依該條
     課罰，要無適用同條第2 項之餘地，原北監自裁字第裁40-
     ACV595528 號處分依同條第2 項之規定裁罰，於法尚有未
     洽，應予撤銷。
   (五)綜上，原處分機關以異議人行經有燈光號誌管制之交岔路
     口闖紅燈、不依規定駛入來車道，分別以北監自裁字第裁
     40-ACV595526、裁40-ACV595527號處分，依首開規定處以
     罰鍰2,700元、900 元，並各記違規點數3 點、1 點，認事
     用法均無不當，異議人此部分之異議為無理由，應予駁回
     。至原處分機關以異議人不服從交通勤務警察指揮，以北
     監自裁字第裁40-ACV595528號處分，依道路交通管理處罰
     條例第60條第2 項規定，對其處以罰鍰900 元及記違規點
     數1 點，於法不合，應由本院將原處分撤銷，另依道路交
     通管理處罰條例第60條第1 項、第63條第1 項第1 款之規
     定，諭知適法處分如主文第2 項所示，以資適法。
據上論斷，依道路交通案件處理辦法第19條、第20條，裁定如主
文。
中　　華　　民　　國　　94　　年　　6 　　月　　30　　日
                  交通法庭法  官  彭洪媛
以上正本證明與原本無異。
如不服本裁定應於送達後5日內向本院提出抗告狀。
                          書記官  周霙蘭
中　　華　　民　　國　　94　　年　　7 　　月　　4 　　日
